## **Ajrun Azhim Fawwas**

Kota Tangerang, Banten, 15143 | +62 8558324896 | <u>ajrunazimfawwas23@gmail.com</u> www.linkedin.com/in/ajrun-azhimf/

#### **Tentang Saya**

Mahasiswa semester 6 di Universitas Budi Luhur, Program Studi S1 Manajemen Bisnis. Menguasai ilmu dasar Manajemen Bisnis. Memiliki Kemampuan Digital Marketing seperti Social Media Marketing, Copywriting, Brand Strategy, Brand Analyst, Paid Advertising, Desain Grafis, serta memiliki kemampuan basic Office Software seperti Microsoft Word, Microsoft Excel, dan Microsoft Power Point. Memiliki minat berkarir sebagai staff Marketing Specialist atau Digital Marketing Specialist

#### Pendidikan

## Universitas Budi Luhur (Agustus 2021 – Sekarang)

S1 Manajemen Bisnis

GPA 3.69

## SMAIT Asy-syukriyyah Tangerang (Juli 2018 – Mei 2021)

Ilmu Pengetahuan Sosial

Lulus dengan nilai akhir 85,00

## Pengalaman Projek

# Final Project Digital Marketing My Skill

Kios Kopi Tepian

- Melakukan Analisis dan membuat strategy pada brand kios kopi tepian
- Membuat Campaign Digital Marketing
- Membuat Social Media Content (Desain feed dan story, content pillar, content calender, content editorial plan, dan report social media)
- Membuat Campaign Paid ads melalui facebook ads (engagement, awareness, dan traffic)

#### Pengalaman Kerja

### PT. Triniti Land Collins Boulevard (Agustus 2023 - September 2023)

Management Internship

- Mengadakan atau merencanakan penyusunan arsip dipilah sesuai arsip yang masih dibutuhkan atau tidak
- Menyimpan dan menata dokumen agar mudah di gunakan kembali.
- Otomasi tata kelola perkantoran

#### PT. Jagad Tani Selaras (Maret 2024 – Mei 2024)

Marketing Internship

- Cari kontak database klien atau perusahaan di bidang pertanian, peternakan, perikanan
- Membuat ide kampanye melalui digital
- Hubungi klien dan tunjukkan layanan yang akan ditawarkan dari perusahaan

### PELATIHAN, KURSUS DAN SERTIFIKASI

My Skill (September 2023 – November 2023)

## **Final Project Mentoring**

Graphic Design, Brand Strategy, dan Brand Analyst

• My Skill (September 2023 – November 2023)

## **Digital Marketing: Full Stack Intensive Bootcamp**

The Fundamental of Marketing, Brand Strategy, Audience Persona and Insight, Digital Marketing Framework, Campaign and Media Planning, Content Marketing, Creative Copywriting, etc.

My Skill (September 2023 – Sekarang)

### **E-learning Creative Copywriting**

Copywriting introduction, Goals in Copywriting, Brainstorming, Ideation and Story Telling, Psychology in Copywriting, Anatomy in Copywriting, Copywriting Implementation, etc.

My Skill (Mei 2023 – Sekarang)

## E- learning Marketing Management

Marketing Introduction, Branding Introduction, Brand Positioning Introduction, Brand Positioning Introduction, Finding the Brand Benefit, Cunsomer and Audience Insight, Content Marketing, etc.

My Skill (Juli 2023 – Sekarang)

## E-learning Social Media Marketing

Social Media Introduction, Social Media Strategy, Social Media Planning, Social Media Research, Social Media Branding, Social Media Content Structure, Social Media Content Creation, etc.

My Skill (September 2023 – Sekarang)

## E-learning Facebook Ads

Facebook Ads Introduction, Making Facebook Ads Manager, Targeting Audience in Facebook Ads, Creative Ads on Facebook Ads, Facebook Ads Reporting, Awareness, Consideration & Conversion, etc.

My Skill (September 2023 – Sekarang)

## **E-learning Tiktok Ads**

Tiktok Ads Fundamental, Tiktok Ads Manager Account, Tiktok Ads Dashboard Introduction, Targeting Audience in Tiktok Ads, Tiktok Creative Center, Sparks Ads, Smart Creative & Reporting, etc.

Revo u (February 2023 – Sekarang)

### **Minicourse Digital Marketing**

Intro a Digital Marketing

PT.Top Digital Media Tama (Juni 2023 – Agustus 2023)

#### **Kursus Digital Marketing**

SEO (Search Engine Optimization), SEM (Search Engine Marketing), SMM (Social Media Marketing), Website Development (Wordpress)

PT. Triniti Land Collins Boulevard (Agustus 2023 – September 2023)

#### **Certificate for Internship**

Arsip Dokumen

#### KETERAMPILAN

- Microsoft Office (Microsoft Word, Microsoft Excel, dan Microsoft Power Point)
- Digital Marketing
- Management Marketing
- Social Media Marketing
- Brand Strategy
- Brand Analyst
- Paid Advertising (Facebook Ads, Google Ads, dan Tiktok Ads)
- Copywriting
- Graphic Design